臺灣臺北地方法院刑事裁定　
111年度聲字第702號
聲  請  人  臺灣臺北地方檢察署檢察官
受  刑  人  齊曉柔


上列聲請人因受刑人數罪併罰有二裁判以上，聲請定應執行刑並
諭知易科罰金折算標準（111年度執聲字第613號、111年度執字
第1086號），本院裁定如下：
    主  文
一、齊曉柔所犯如附表一所示之罪刑，應執行有期徒刑拾月，如
    易科罰金，以新臺幣壹仟元折算壹日。
二、齊曉柔所犯如附表二所示之罪刑，應執行拘役壹佰壹拾伍日
    ，如易科罰金，以新臺幣壹仟元折算壹日。
    理  由
一、聲請意旨略以：受刑人齊曉柔因犯偽造文書等案件，先後經
    判決確定如附表一、二所示，應依刑法第53條及第51條第5
    、6款，分別定其應執行之刑，並諭知易科罰金之折算標準
    ，爰依刑事訴訟法第477條第1項聲請裁定等語。
二、按裁判確定前犯數罪者，併合處罰之。數罪併罰，有二裁判
    以上者，依刑法第51條之規定，定其應執行之刑；數罪併罰
    ，分別宣告其罪之刑，宣告多數有期徒刑者，於各刑中之最
    長期以上，各刑合併之刑期以下，定其刑期，但不得逾30年
    ；宣告多數拘役者，比照前款定其刑期。但不得逾120日；
    又依刑法第53條應依同法第51條第5款至第7款之規定，定其
    應執行之刑者，由該案犯罪事實最後判決之法院之檢察官，
    聲請該法院裁定之，刑法第50條第1項前段、第51條第5款、
    第6款、第53條及刑事訴訟法第477條第1項分別定有明文。
    又法律上屬於自由裁量之事項，有其外部性界限及內部性界
    限，並非概無拘束。依據法律之具體規定，法院應在其範圍
    選擇為適當之裁判者，為外部性界限；而法院為裁判時，應
    考量法律之目的，及法律秩序之理念所在者，為內部性界限
    。法院為裁判時，二者均不得有所踰越。在數罪併罰，有二
    裁判以上，定其應執行之刑時，固屬於法院自由裁量之事項
    ，然仍應受前揭外部性界限及內部性界限之拘束（最高法院
    94年度台非字第233號判決意旨參照）。
三、經查：
  ㈠本案受刑人齊曉柔因偽造文書等案件，先後經本院判處如附
    表一、二所示之罪刑，並均確定在案，有各該判決書及臺灣
    高等法院被告前案紀錄表各1份在卷可稽。本院審核受刑人
    所犯如附表一所示之罪，係於附表一編號1所示判決確定日
    期前為之，受刑人所犯如附表二所示之罪，係於附表二編號
    1所示判決確定日期前為之，本院均為犯罪事實最後判決之
    法院，核與上述規定並無不合，認檢察官聲請為正當，應予
    准許。
　㈡關於有期徒刑部分，本院定應執行刑，不得逾越刑法第51條
    第5款所定法律之外部界限，即不得重於附表一編號1至5所
    示罪刑之總合（即有期徒刑1年）；亦不得重於附表一編號1
    至2所示之罪經定執行刑之有期徒刑4月與附表一編號3至5所
    示有期徒刑7月之總和（即有期徒刑11月）。又受刑人所犯
    如附表一所示各罪，其中最長期者為有期徒刑3月，則定應
    執行刑之範圍應在各罪之最長期（3月）以上，及各罪宣告
    刑之總和（11月）之間；拘役部分，本院定應執行刑，不得
    逾越刑法第51條第6款所定法律之外部界限，即不得重於附
    表二編號1至7所示罪刑之總合（共計拘役173日，仍應定於1
    20日內）；亦不得重於附表二編號1至2所示之罪經定執行刑
    之拘役60日與附表二編號3至5所示經定執行刑拘役50日及附
    表二編號6至7所示經定執行刑拘役15日之總和（共計拘役12
    5日，仍應訂於120日內）。又受刑人所犯如附表二所示各罪
    ，其中最長期者為拘役50日，則定應執行刑之範圍應在各罪
    之最長期（50日）以上，及刑法第51條第6款規定（120日）
    之間。
　㈢本院爰依上述法條規定，本於罪責相當之要求，在上述外部
    性及內部性界限範圍內，審酌受刑人所犯如附表一所示各罪
    均係犯偽造文書之相同類型犯罪，就附表二部分，則均係犯
    竊盜、詐欺之相類犯罪，以該等犯罪類型、態樣、侵害法益
    等情狀，及附表一、二所列各罪之犯罪時間相近、行為動機
    相似，責任非難之重複程度較高，兼衡受刑人違反之嚴重性
    及所犯數罪整體非難評價，綜合斟酌受刑人犯罪行為之不法
    與罪責程度，及對其施以矯正之必要性，就其所犯如附表一
    、二所示各罪，分別定其應執行之有期徒刑、拘役如主文所
    示。
　㈣至附表一編號1及附表二編號1所示之罪刑，受刑人固已於民
    國110年11月12日因易科罰金執行完畢，有上述被告前案紀
    錄表在卷可查，惟仍得由檢察官於換發執行指揮書時，扣除
    該部分已執行完畢之刑，尚不影響本件定其應執行刑之結果
    ，併此敘明。
　㈤另因本案僅聲請就附表一、二所示之罪定其應執行之刑，均
    屬得易科罰金之類型，牽涉案件情節單純，可資減讓之刑期
    幅度有限，為免耗費有限之司法資源，故本院認顯無必要予
    受刑人以言詞、書面或其他適當方式陳述意見，附此敘明。
四、依刑事訴訟法第477條第1項，刑法第53條、第51條第5款、
    第41條第1項前段、第8項，裁定如主文。
中　　華　　民　　國　　111 　年　　5 　　月　　2 　　日
　　　　　　　　　刑事第二庭    法　官　洪甯雅
以上正本證明與原本無異。
如不服本裁定，應於裁定送達後5日內向本院提出抗告狀。
                                書記官  殷玉芬 
中　　華　　民　　國　　111 　年　　5 　　月　　3 　　日
◎附表一：有期徒刑部分
編號 罪名 宣告刑 犯罪日期 （民國） 偵查機關及案號 最後事實審  確定判決  是否為得易科罰金之案件 備註      法院案號 判決日期 法院案號 確定日期   1 偽造文書 有期徒刑2月 110年1月2日 臺灣臺北地方檢察署110年度調偵字第1194號 臺灣臺北地方法院110年度審簡字第975號 110年7月30日 臺灣臺北地方法院110年度審簡字第975號 110年9月7日 是 1.編號1、2經臺灣臺北地方法院以110年度聲字第2181號裁定應執行刑有期徒刑4月。 2.臺灣臺北地方檢察署110年度執字第4246號（已執行完畢）。 2 偽造文書 有期徒刑3月 110年1月19日至20日 臺灣臺北地方檢察署110年度偵字第16984號 臺灣臺北地方法院110年度審簡字第1592號 110年10月27日 臺灣臺北地方法院110年度審簡字第1592號 110年11月30日 是 臺灣臺北地方檢察署110年度執字第5407號。 3 偽造文書 有期徒刑3月 109年11月28日 臺灣臺北地方檢察署110年度偵字第7209、10865號 臺灣臺北地方法院110年度審簡字第1321號 110年9月8日 臺灣臺北地方法院110年度審簡字第1321號 111年3月24日(撤回上訴) 是 臺灣臺北地方檢察署111年度執字第1640號。 4 偽造文書 有期徒刑2月 109年12月14日至29日 臺灣臺北地方檢察署110年偵字第7573號 臺灣臺北地方法院110年度審簡上字第200號 111年1月25日 臺灣臺北地方法院110年度審簡上字第200號 111年1月25日 是 臺灣臺北地方檢察署111年度執字第1086號。 5 偽造文書 有期徒刑2月 109年12月30日      是  


◎附表二：拘役部分
編號 罪名 宣告刑 犯罪日期 （民國） 偵查機關及案號 最後事實審  確定判決  是否為得易科罰金之案件 備註      法院案號 判決日期 法院案號 確定日期   1 竊盜 拘役50日 110年1月2日 臺灣臺北地方檢察署110年度調偵字第1194號 臺灣臺北地方法院110年度審簡字第975號 110年7月30日 臺灣臺北地方法院110年度審簡字第975號 110年9月7日 是 1.編號1、2經臺灣臺北地方法院以110年度聲字第2181號裁定應執行刑拘役60日。 2.臺灣臺北地方檢察署110年度執字第4246號（已執行完畢）。 2 竊盜 拘役15日 110年1月19日 臺灣臺北地方檢察署110年度偵字第16984號 臺灣臺北地方法院110年度審簡字第1592號 110年10月27日 臺灣臺北地方法院110年度審簡字第1592號 110年11月30日 是 臺灣臺北地方檢察署110年度執字第5407號。 3 竊盜 拘役30日 109年11月28日 臺灣臺北地方檢察署110年度偵字第7209、10865號 臺灣臺北地方法院110年度審簡字第1321號 110年9月8日 臺灣臺北地方法院110年度審簡字第1321號 111年3月24日(撤回上訴) 是 1.編號3至5經臺灣臺北地方法院以110年度審簡字第1321號判決定應執行刑拘役50日。 2.臺灣臺北地方檢察署111年度執字第1640號。 4 竊盜 拘役30日 109年12月15、16日      是  5 詐欺 拘役30日 109年11月28日、12月17日      是  6 竊盜 拘役8日 109年12月14日 臺灣臺北地方檢察署110年度偵字第7573號 臺灣臺北地方法院110年度審簡上字第200號 111年1月25日 臺灣臺北地方法院110年度審簡上字第200號 111年1月25日 是 1.編號6、7經臺灣臺北地方法院以110年度審簡字第1161號判決定應執行刑拘役15日。 2.臺灣臺北地方檢察署111年度執字第1086號。 7 竊盜 拘役10日 109年12月30日      是